【裁判字號】    89,訴,470
【裁判日期】    890229
【裁判案由】    清償借款
【裁判全文】
臺灣臺北地方法院民事判決  八十九年度訴字第四七○號
    原      告  中央信託局
    法定代理人  丙○○
    訴訟代理人  甲○○
    被      告  丁○○
                乙○○
右當事人間清償借款事件，本院判決如左：
    主      文
被告應連帶給付原告新台幣（下同）捌拾玖萬壹仟零柒拾捌元及如附表所示之利息、
違約金。
訴訟費用由被告連帶負擔。
本判決於原告以新台幣參拾萬元供擔保後，得假執行。
    事      實
甲、原告方面：
  一、聲明：除假執行擔保金額外，如主文所示。
  二、陳述：
    （一）被告丁○○於民國（下同）八十三年十月十九日邀同被告乙○○為連帶保
          證人，向原告借款新台幣（下同）壹佰萬元，約定利息按年息百分之九點
          二五計算，每年調整四次，並約定自八十三年十一月一日起至八十五年十
          月三十一日止，按月繳納利息，且自八十五年十一月一日起至九十八年十
          月三十一日分一五六期，依年金法計算按月平均攤還本息乙次，於每月一
          日前繳付，如有一期未履行時，即視為全部到期，借款人應即清償全部欠
          款，利息遲付逾一年後經原告催告不還時（以起訴狀繕本送達被告時視為
          催告到達），原告得將遲付之利息滾入原本計算複利，借款人未依約清償
          本息時，除逾期部分利率改依逾期當時計收利率再加百分之四計算之利息
          外，其逾期在六個月以內應按逾期利率之一成計算逾期違約金，逾期在六
          個月以上者其超過六個月部分按逾期利率之二成計付逾期違約金，至全部
          借款清償為止。
    （二）惟被告丁○○借得上開款項後，僅繳交本息至八十八年三月三十一日（利
          率百分之十二點三五即按逾期當時之利率百分八點三五再加百分之四），
          迭經催討無效，迄今尚積欠如附表所示之本息及違約金未清償，而被告常
          天甲為連帶保證人，自應負連帶清償責任，為此請求判決如訴之聲明。
  三、證據：提出第0000000號不動產擔保放款借據影本乙份、繳費明細影本
      乙份為證。
乙、被告方面：
  一、聲明：原告之訴駁回。
  二、陳述：對於原告請求金額並不爭執，惟因經商失敗始無法按時繳納本息。
    理      由
甲、程序方面：
    依原告所附不動產擔保放款借據第十條約定，本借款在原告營業所在地履行，訴
    訟時借款人、連帶借款人及連帶保證人均合意由原告所在地（台北市大安區○○
    ○路○段六十九號六樓）之法院即本院管轄，本院自有管轄權。
乙、得心證之理由：
  一、原告主張之事實，業據其提出與陳述相符之不動產擔保放款借據乙份、繳費明
      細為證，且為被告所不爭執，自堪信原告之前開主張為真實。
  二、從而原告本於消費借貸及連帶保證之法律關係，請求被告連帶給付原告如主文
      所示之本金、利息、違約金為有理由，應予准許。
丙、假執行之宣告：
    原告陳明願供擔保，聲請宣告假執行，核無不合，爰酌定相當擔保金額准許之。
丁、結論：原告之訴為有理由，依民事訴訟法第八十五條第二項，第三百九十條第二
    項，判決如主文。
中      華      民      國    八十九    年      二      月    二十九    日
                                            民事第四庭法      官  陳博文
右為正本係照原本作成
如對本判決上訴，須於判決送達後廿日內向本院提出上訴狀
中      華      民      國    八十九    年      二      月    二十九    日
                                                        法院書記官 蘇彥宇


司法院資訊處製作；財團法人民間司法改革基金會備份。
